【裁判字號】    97,消債更,18
【裁判日期】    971226
【裁判案由】    更生事件
【裁判全文】
臺灣臺中地方法院民事裁定            97年度消債更字第18號
聲  請  人  甲○○
                        之1
上列當事人因消費者債務清理事件聲請更生，本院裁定如下：
    主  文
聲請駁回。
聲請費用由聲請人負擔。
    理  由
一、按債務人與金融機構協商成立者，不得聲請更生或清算，但
    因不可歸責於己之事由，致履行顯有重大困難者，不在此限
    ；本條例施行前，債務人依金融主管機關協調成立之中華民
    國銀行公會會員辦理消費金融案件無擔保債務協商機制與金
    融機構成立之協商，準用前項之規定，消費者債務清理條例
    第151條第5項、第6項分別定有明文。又聲請更生或清算不
    合程式或不備其他要件者，法院應以裁定駁回之，但其情形
    可以補正者，法院應定期間先命補正，復為同條例第8條所
    明定。
二、查本件債務人主張其於九十五年間依金融主管機關協調成立
    之中華民國銀行公會會員辦理消費金融案件無擔保債務協商
    機制與新竹國際商業銀行成立協商等情，每月繳款新台幣一
    萬一千五百四十九元，嗣因子女開學學雜費及生活費增加以
    致毀諾，爰依法聲請更生等語。經查債務人主張之事實，業
    據提出九十五年債務協商協議書為憑，足堪採信。另就債務
    人毀諾係屬不可歸責一節，經本院依職權向各金融機關債權
    人函查債務人消費明細紀錄顯示，債務人消費內容多屬電視
    購物、保險支出及密集預借現金，另有百貨及餐廳消費，其
    中珈伶專業髮型單筆消費即高達一萬四千元，此有卷附債務
    人消費明細附卷可稽，上述消費性質均非生活必要之支出，
    而係奢侈、浪費之性質，自屬「可歸責」於債務人之原因。
    另債務人九十五年協商時每月薪資為二萬四千元，現薪資增
    加為三萬元，收入並無減少反而增加，依其所提更生方案每
    月清償一萬元，與其協商時所需繳納一萬一千五百四十九元
    相當，是其毀諾應無不可歸責之原因，而與消費者債務清理
    條例第151條第5項之要件不符。
三、又債務人之消費內容既如前述，核與消費者債務清理條例第
    134條第4款所稱：「浪費、賭博或其他投機行為，致財產顯
    然減少或負擔過重之債務」等不免責事由相當。再經本院訊
    問各該債權人亦表明反對債務人之更生聲請，顯見本件縱令
    進入更生程序，亦將因其更生方案無法獲致債權人會議通過
    或法院認可而宣告清算，徒增程序勞費，毫無實益。是本件
    債務人聲請更生，既違背消費者債務清理條例第151條第5項
    之規定，且上開欠缺又屬無從補正，依上說明，自應駁回其
    更生之聲請，爰裁定如主文。
中    華    民    國    97    年    12    月    26    日
              民事庭    法      官  張升星
上為正本係照原本作成
如不服本裁定，應於裁定送達後10日內，以書狀向本院提出抗告
，並繳納抗告費新臺幣1千元
中    華    民    國    97    年    12    月    26    日
                        書  記  官  陳貴欽


司法院資訊處製作；財團法人民間司法改革基金會備份。
